【裁判字號】    99,抗,1124
【裁判日期】    990929
【裁判案由】    聲請定其應執行刑
【裁判全文】
臺灣高等法院刑事裁定                  99年度抗字第1124號
抗  告  人
即  受刑人  甲○○
上列抗告人因違反毒品危害防制條例案件，不服臺灣新竹地方法
院中華民國99年8月30日裁定（99年度聲字第903號，提起抗告，
本院裁定如下：
    主  文
抗告駁回。
    理  由
一、抗告意旨略以：抗告人即受刑人犯罪時間集中於民國98年。
    按數罪併罰依刑法第51條第5款規定：「宣告多數有期徒刑
    者，於各刑中之最長期以上，各刑合併之刑期以下，定其刑
    期。」。又刑法第2條第1項規定：「行為後法律有變更者，
    適用行為時之法律。但行為後之法律有利於行為人者，適用
    最有利於行為人之法律。」，是應適用最有利於行為人之法
    律，裁判確定前犯數罪，其一罪在新法施行前者亦同。原審
    裁定定其應執行之刑過重，懇祈法院撤銷原裁定，重定應執
    行之刑，以勵自新云云。
二、按判決確定前犯數罪者，應併合處罰之；又數罪併罰，宣告
    多數有期徒刑者，於各刑中之最長期以上，各刑合併之刑以
    下，定其刑期，但不得逾30年；又數罪併罰有二裁判以上者
    ，依第51條規定，定其應執行刑；以上各情，觀之刑法第50
    條、第51條第5款、第53條之規定自明。次按法律上屬於自
    由裁量事項，尚非概無法律性之拘束，在法律上有其外部界
    限及內部界限。前者法律之具體規定，使法院得以具體選擇
    為適當裁判，此為自由裁量之外部界限。後者法院為自由裁
    量時，應考量法律之目的，法律秩序之理念所在，此為自由
    裁量之內部界限。法院為裁判時，兩者均不得有所踰越（最
    高法院92年度臺非字第187號判決意旨參照）。
三、經查：本件原裁定以抗告人即受刑人甲○○先後犯如原裁定
    附表編號1至5所示各罪，經分別判處如該附表所示之刑確定
    ，檢察官聲請原審法院定其應執行之刑，經原審法院認聲請
    為正當，定其應執行刑為有期徒刑2年6月。經查原裁定附表
    編號2、3之罪，經臺灣新竹地方法院以98年度審訴字第618
    號判處有期徒刑7月、6月，經定其應執行刑為有期徒刑1年
    ；附表編號4、5之罪，經臺灣新竹地方法院以98年度審訴字
    第488號判決判處有期徒刑7月、9月，經定其應執行刑為有
    期徒刑1年2月。是以，核原裁定所定抗告人本件附表所犯各
    罪之應執行刑為2年6月，係在各宣告刑之最長期（9月）以
    上，各刑合併之刑期（按編號1至5各罪合併為有期徒刑2年8
    月）以下，除合於刑法第51條第5款規定所定之外部界限外
    ，復未逾自由裁量之內部界限。抗告意旨以原裁定所定應執
    行之刑過重，經核難認為有理由，應予駁回。
據上論斷，應依刑事訴訟法第412條，裁定如主文。
中    華    民    國    99    年    9    月    29    日
                  刑事第二十三庭審判長法  官  童有德
                                      法  官  陳祐治
                                      法  官  徐蘭萍
以上正本證明與原本無異。
如不服本裁定，應於收受送達後五日內向本院提出抗告狀。
                                      書記官  林月蓉
中    華    民    國    99    年    9    月    30    日

司法院資訊處製作；財團法人民間司法改革基金會備份。
